【裁判字號】    97,易,1113
【裁判日期】    970509
【裁判案由】    毒品危害防制條例
【裁判全文】
臺灣臺北地方法院刑事判決              97年度易字第1113號
公  訴  人  臺灣臺北地方法院檢察署檢察官
被      告  甲○○
上列被告因毒品危害防制條例案件，經檢察官提起公訴（97年度
毒偵字第538號），本院判決如下：
    主    文
甲○○施用第二級毒品，累犯，處有期徒刑拾月。
扣案之有第二級毒品安非他命殘留反應之殘渣袋壹個，沒收銷燬
之；扣案之玻璃球吸食器壹個，沒收。
    事    實
一、甲○○曾有偽造有價證券、偽造文書、恐嚇、竊盜、違反麻
    醉藥品管理條例及多次違反毒品危害防制條例等前科，其中
    於(一)民國八十七年間，因違反毒品危害防制條例案件，經本
    院於八十七年九月二十八日以八十七年度毒聲字第一０三九
    號裁定送觀察、勒戒，因認無繼續施用毒品傾向，經臺灣臺
    北地方法院檢察署檢察官於八十七年十月二十二日以八十七
    年度偵字第二０一八五號、八十七年十一月三十日以八十七
    年度偵字第二四五五０號為不起訴處分確定。(二)於八十八年
    間，因違反毒品危害防制條例案件，經本院於八十八年二月
    十日以八十八年度毒聲字第四二二號裁定送觀察、勒戒，因
    認無繼續施用毒品傾向，經臺灣臺北地方法院檢察署檢察官
    於八十八年十月四日以八十八年度毒偵緝字第六四號為不起
    訴處分確定。(三)於八十九年間，因違反毒品危害防制條例案
    件，經臺灣士林地方法院於八十九年七月二十八日以八十九
    年度毒聲字第一二三一號裁定送強制戒治，嗣經本院於九十
    年三月二十八日以九十年度毒聲字第七０九號裁定停止戒治
    所餘戒治期間付保護管束，並於九十年九月五日強制戒治期
    滿執行完畢，該次施用毒品犯行並經臺灣士林地方法院於八
    十九年十二月三日以八十九年度簡字第六二七號刑事簡易判
    決判處有期徒刑六月，如易科罰金，以銀元三百元折算一日
    確定在案。(四)於九十二年間，再因違反毒品危害防制條例案
    件，經本院於九十二年七月十一日以以九十二年度毒聲字第
    一二四九號裁定送強制戒治，九十三年一月九日執行完畢，
    該次施用毒品犯行並經本院以九十二年度易字第一七二一號
    刑事判決判處有期徒刑六月，如易科罰金，以銀元三百元折
    算一日確定在案。(五)於九十三年、九十四年，並先後因違反
    毒品危害防制條例案件，分別經臺灣高等法院以九十三年度
    上易字第一五二八號刑事判決及本院以九十四年度易字第一
    五三七號刑事判決，各判處有期徒刑十月確定在案，上開二
    罪並自九十四年七月十四日起入監執行至九十六年二月九日
    縮刑期滿執行完畢。仍不知悔改，五年以內，復基於施用第
    二級毒品安非他命之犯意，於九十七年一月二十九日下午一
    時三十分許，在其臺北市○○區○○街二二一巷一八九之一
    號住處內為警查獲後，經警對其採尿送驗時起回溯九十六小
    時內之某時許，在其上開住處內，以將第二級毒品安非他命
    置入玻璃球吸食器內燒烤使之霧化成煙之方式，施用第二級
    毒品安非他命一次。嗣經警於上開時、地予以查獲，並扣得
    有第二級毒品安非他命殘留反應之殘渣袋一個及甲○○所有
    供其本件施用第二級毒品安非他命所用之玻璃球吸食器一個
    。
二、案經臺北市政府警察局信義分局報請臺灣臺北地方法院檢察
    署檢察官偵查起訴。
    理    由
一、訊據被告甲○○對於上開犯罪事實坦承不諱，經將其於上開
    時、地為警查獲後，經警對其所採得之尿液送交鑑驗結果，
    確呈安非他命及甲基安非他命陽性反應，有臺北市政府警察
    局信義分局九十七年三月七日北市警信分刑字第０九七三０
    四四五四００號函暨函覆之結文、臺灣尖端先進生技醫藥股
    份有限公司濫用藥物檢驗報告、臺北市政府警察局偵辦毒品
    案件尿液檢體委驗單各一份在卷可稽（偵查卷第四九頁至第
    五０頁），且被告於上開時、地為警查獲時，所當場扣得之
    殘渣袋一個，經初步鑑驗結果，亦呈第二級毒品安非他命反
    應，有臺北市政府警察局初步鑑驗報告單一份附卷足憑（偵
    查卷第二０頁）。此外，並有上開有第二級毒品安非他命殘
    留反應之殘渣袋一個，以及玻璃球吸食器一個扣案可資佐證
    。據此，足徵被告上開自白符實可採。
二、被告曾有多次違反毒品危害防制條例等前科，其中(一)於八十
    七年間，因違反毒品危害防制條例案件，經本院於八十七年
    九月二十八日以八十七年度毒聲字第一０三九號裁定送觀察
    、勒戒，因認無繼續施用毒品傾向，經臺灣臺北地方法院檢
    察署檢察官於八十七年十月二十二日以八十七年度偵字第二
    ０一八五號、八十七年十一月三十日以八十七年度偵字第二
    四五五０號為不起訴處分確定。(二)於八十八年間，因違反毒
    品危害防制條例案件，經本院於八十八年二月十日以八十八
    年度毒聲字第四二二號裁定送觀察、勒戒，因認無繼續施用
    毒品傾向，經臺灣臺北地方法院檢察署檢察官於八十八年十
    月四日以八十八年度毒偵緝字第六四號為不起訴處分確定。
    (三)於八十九年間，因違反毒品危害防制條例案件，經臺灣士
    林地方法院於八十九年七月二十八日以八十九年度毒聲字第
    一二三一號裁定送強制戒治，嗣經本院於九十年三月二十八
    日以九十年度毒聲字第七０九號裁定停止戒治所餘戒治期間
    付保護管束，並於九十年九月五日強制戒治期滿執行完畢，
    該次施用毒品犯行並經臺灣士林地方法院於八十九年十二月
    三日以八十九年度簡字第六二七號刑事簡易判決判處有期徒
    刑六月，如易科罰金，以銀元三百元折算一日確定在案。(四)
    於九十二年間，再因違反毒品危害防制條例案件，經本院於
    九十二年七月十一日以以九十二年度毒聲字第一二四九號裁
    定送強制戒治，九十三年一月九日執行完畢，該次施用毒品
    犯行並經本院以九十二年度易字第一七二一號刑事判決判處
    有期徒刑六月，如易科罰金，以銀元三百元折算一日確定在
    案。(五)於九十三年、九十四年，並先後因違反毒品危害防制
    條例案件，分別經臺灣高等法院以九十三年度上易字第一五
    二八號刑事判決及本院以九十四年度易字第一五三七號刑事
    判決，各判處有期徒刑十月確定在案，上開二罪並自九十四
    年七月十四日起入監執行至九十六年二月九日縮刑期滿執行
    完畢，有臺灣高等法院被告前案紀錄表一份在卷可參。職是
    ，被告在其上開違反毒品危害防制條例案件之觀察、勒戒及
    強制戒治執行完畢釋放後，五年以內再犯施用第二級毒品之
    罪之事實甚明。從而，本件事證明確，被告施用第二級毒品
    安非他命之犯行，洵堪認定，應予依法論處。
三、核被告所為，係犯毒品危害防制條例第十條第二項之施用第
    二級毒品罪。被告持有第二級毒品安非他命進而施用，其持
    有第二級毒品安非他命之低度行為，應為其施用第二級毒品
    安非他命之高度行為所吸收，不另論罪。被告曾於九十三年
    、九十四年，先後因違反毒品危害防制條例案件，分別經臺
    灣高等法院以九十三年度上易字第一五二八號刑事判決及本
    院以九十四年度易字第一五三七號刑事判決，各判處有期徒
    刑十月確定在案，上開二罪並自九十四年七月十四日起入監
    執行至九十六年二月九日縮刑期滿執行完畢，有臺灣高等法
    院被告前案紀錄表一份在卷可按，其於上開有期徒刑執行完
    畢後，五年以內，故意再犯本件有期徒刑以上之罪，為累犯
    ，應依刑法第四十七條第一項規定，加重其刑。爰審酌被告
    前因違反毒品危害防制條例之施用毒品案件，先後經觀察、
    勒戒及強制戒治執行完畢後，仍不知戒除，又於上開時、地
    施用第二級毒品安非他命、施用為自戕行為、所生危害及事
    後坦承犯行之態度等一切情狀，量處如主文所示之刑。至扣
    案有第二級毒品安非他命殘留反應之殘渣袋一個，因殘留其
    上之第二級毒品安非他命因業已無法與該殘渣袋分離，均應
    全部視為被告於上開時、地為警查獲時，所一併查獲之毒品
    ，應依毒品危害防制條例第十八條第一項前段規定，諭知沒
    收銷燬。另扣案之玻璃球吸食器一個，則係被告所有供本件
    施用第二級毒品安非他命所用之物，業經被告於本院審理供
    認在卷，應依刑法第三十八條第一項第二款規定，諭知沒收
    。
據上論斷，應依刑事訴訟法第二百八十四條之一、第二百九十九
，毒品危害防制條例第十條第二項、第十八條第一項前段，刑法
第十一條前段、第四十七條第一項、第三十八條第一項第二款，
判決如主文。
本案經檢察官林禎瑩到庭執行職務。
中    華    民    國    97    年    5     月    9     日
                        臺灣臺北地方法院刑事第十五庭
                            法  官  吳麗英
以上正本證明與原本無異
如不服本判決應於送達後10日內向本院提出上訴狀
                            書記官  田華仁
中    華    民    國    97    年    5     月    9     日
附錄本案論罪科刑法條：
毒品危害防制條例第十條：施用第一級毒品者，處六月以上五年
                        以下有期徒刑。
                        施用第二級毒品者，處三年以下有期
                        徒刑。


司法院資訊處製作；財團法人民間司法改革基金會備份。
